【裁判字號】    99,簡上,258
【裁判日期】    990827
【裁判案由】    妨害自由
【裁判全文】
臺灣臺北地方法院刑事判決             99年度簡上字第258號
上  訴  人  臺灣臺北地方法院檢察署檢察官
被      告  乙○○
上列上訴人因被告妨害自由案件，不服本院中華民國九十九年六
月三十日所為九十九年度簡字第二三三○號第一審刑事簡易判決
（聲請簡易判決處刑案號：臺灣臺北地方法院檢察署九十八年度
偵字第二○一三四號），提起上訴，本院管轄第二審之合議庭判
決如下：
    主  文
上訴駁回。
    事實及理由
一、本案經審理結果，認第一審依告訴人指訴、現場光碟、錄音
    譯文及被告之自白，判決被告乙○○犯刑法第三百零五條之
    罪，量處拘役二十日，如易科罰金，以新臺幣一千元折算一
    日，其認事、用法及量刑均無不當，應予維持，並引用如附
    件之第一審判決書記載之事實、證據及理由。
二、檢察官上訴意旨略以：被告乙○○因細故而出言對告訴人甲
    ○○加以恐嚇，造成告訴人身心遭受鉅大創傷，原審僅量處
    被告拘役二十日，實屬過輕，不足對被告懲儆等語。
三、按量刑之輕重，係事實審法院得依職權自由裁量之事項，茍
    已斟酌刑法第五十七條各款所列情狀而未逾越法定刑度，則
    不得遽指為違法；又刑罰之量定屬法院自由裁量之職權行使
    ，但仍應審酌刑法第五十七條所列各款事由及一切情狀，為
    酌量輕重之標準，並非漫無限制，在同一犯罪事實與情節，
    如別無其他加重或減輕之原因，下級法院量定之刑，亦無過
    重或失輕之不當情形，則上級法院對於下級法院之職權行使
    ，原則上應予尊重（最高法院七十二年台上字第六六九六號
    判例意旨參照）。由上可知，法律固賦予法官自由裁量權，
    但此項裁量權之行使，並非得以任意或自由為之，仍應受一
    般法律原則之拘束，必須符合法律授權之目的，並受法律秩
    序之理念、法律感情及慣例所規範，法官量刑權雖係受法律
    拘束之裁量原則，但其內涵仍將因各法官之理念、價值觀、
    法學教育背景之不同而異，是以自由裁量之界限仍難有客觀
    之解答，端賴法官於個案審判時，依個案事由加以審酌，若
    無裁量濫用情事，難謂有不當之處。查本件被告乙○○係犯
    刑法第三百零五條之恐嚇危害安全罪，原審斟酌「被告因見
    不慣他人之行為，即出言恐嚇之動機，考量渠並非預謀犯罪
    ，係因一時失慮造成，犯後坦承犯行，所生之危害非鉅，暨
    其犯罪之動機、目的、行為時所受之刺激、手段、品行、智
    識程度」等一切情狀，量處如上述刑度，並諭知易科罰金之
    折算標準，原審就其量刑輕重之準據，論敘綦詳，並在法定
    刑內科處其刑，於法並無不合，量刑亦稱妥適。檢察官依告
    訴人所請而以量刑過輕為由提起上訴，尚非可採，應予駁回
    。
據上論斷，應依刑事訴訟法第四百五十五條之一第一項、第三項
、第三百七十三條、第三百六十八條，判決如主文。
本案經檢察官謝憲杰到庭執行職務。
中    華    民    國    99    年    8     月    27    日
                  刑事第九庭審判長法  官  林怡秀
                                  法  官  劉素如
                                  法  官  張詩芸
以上正本證明與原本無異。
本判決不得上訴。
                                  書記官  顏淑華
中    華    民    國    99    年    8     月    27    日
附錄本案論罪科刑法條全文
中華民國刑法第三百零五條
（恐嚇危害安全罪）
以加害生命、身體、自由、名譽、財產之事，恐嚇他人致生危害
於安全者，處二年以下有期徒刑、拘役或三百元以下罰金。
附件
臺灣臺北地方法院刑事簡易判決          99年度簡字第2330號
聲  請  人  臺灣臺北地方法院檢察署檢察官
被      告  乙○○  男  52歲（民國○○年○月○○日生）
                    身分證統一編號：Ｚ000000000號
                    住雲林縣口湖鄉厝村謝厝15號
                    居臺北市○○區○○街48之1號6樓
                    送達：台北市○○區○○街186巷9號1樓
上列被告因妨害自由案件，經檢察官提起公訴（九十八年度偵字
第二○一三四號），嗣經被告自白犯罪，本院認為宜以簡易判決
處刑，爰不經通常程序逕以簡易判決處刑如下：
    主   文
乙○○以加害身體之事，恐嚇他人致生危害於安全，處拘役貳拾
日，如易科罰金，以新臺幣壹仟元折算壹日。
    事實及理由
一、乙○○與王金木係朋友，於民國九十八年八月十三日晚上十
    一時四十五分許，外出至位於臺北市○○區○段一六八號萊
    爾富超商購物，適遇友人王金木與甲○○在超商店門前發生
    爭吵，走上前瞭解，經王金木告知，其女友李秀讌稍早出門
    倒垃圾時，遭素不認識之甲○○糾纏，甲○○一直向李秀讌
    強索電話、邀約其出遊、喝咖啡等等，乙○○聽聞後亦加入
    指摘甲○○，因極不滿甲○○之回應，竟萌恐嚇之犯意，對
    甲○○以臺語對甲○○恫嚇稱：「等警察來，警察還沒來，
    就要拖進去ㄌㄨㄥˋ」、「我就是想ㄇㄟ打你，我現在就是
    想ㄇㄟ打你」等語，以此加害身體之事恐嚇甲○○，使甲○
    ○心生畏懼，致生危害於安全。案經告訴人甲○○訴由臺北
    市政府警察局萬華分局報請臺灣臺北地方法院檢察署察官偵
    查起訴。
二、按刑事訴訟法第四百四十九條第一項規定之案件，檢察官依
    通常程序起訴，經被告自白犯罪，法院認為宜以簡易判決處
    刑者，得不經通常審判程序，逕以簡易判決處刑；又依此簡
    易判決所科之刑以宣告緩刑、得易科罰金之有期徒刑及拘役
    或罰金為限，刑事訴訟法第四百四十九條第二項、第三項分
    別定有明文。查本件被告乙○○雖經公訴人依通常程序起訴
    ，繫屬由本院依通常程序審理（九十九年度易字第一四一二
    號案件），惟被告於於九十九年六月七日本院準備程序自白
    犯罪（九十九年六月七日本院準備程序筆錄第四頁），本院
    認其等所為合於簡易判決處刑之要件，是本院依前述刑事訴
    訟法之規定，爰不經通常審判程序，逕以簡易判決處刑，合
    先敘明。
三、上揭恐嚇犯罪事實，已經被告於九十九年六月七日本院準備
    程序自白，且經告訴人指述甚詳，並有現場錄音光碟及錄音
    譯文可稽，經本院當庭播放事發當時現場錄音光碟，有出現
    操臺語之男聲：「等警察來，警察還沒來，就要拖進去ㄌㄨ
    ㄥˋ」、「我就是想ㄇㄟ打你，我現在就是想ㄇㄟ打你」等
    語，此有九十九年六月七日本院準備程序製作之勘驗筆錄可
    稽（九十九年六月七日本院準備程序筆錄第二頁），被告亦
    承認前揭經錄音之談話，係其所言，堪認被告自白，與事實
    相符而真實可採。是本件事證明確，被告犯行堪以認定。至
    告訴人指稱「被告從頭到尾就是基於企圖恐嚇索財」云云，
    惟被告否認告訴人前揭恐嚇取財之指控，辯稱：「我是在勸
    他，他不承認他有錯，我當然會說氣話」（九十九年六月七
    日本院準備程序筆錄第三頁），又據告訴人提出之現場錄音
    譯文（九十八年度偵字第二○一三四號卷第二十九頁至第三
    十三頁、九十九年度易字第一四一二號卷第十五頁至第二十
    二頁），無被告對告訴人勒索錢財之內容，依卷內所有相關
    卷證，尚難僅憑告訴人之指述即認被告係基於不法所有之意
    圖，出言恫嚇告訴人，告訴人此部分之指控尚乏證據證明，
    自不足採為被告有恐嚇取財犯行之證據。
四、查被告以臺語稱：「等警察來，警察還沒來，就要拖進去ㄌ
    ㄨㄥˋ」、「我就是想ㄇㄟ打你，我現在就是想ㄇㄟ打你」
    等語，告知將動手毆打告訴人，顯係以加害身體之事恐嚇告
    訴人，該言詞在客觀上自足以使人心生畏懼，足生危害於告
    訴人之安全至明。核被告所為，係犯刑法第三百零五條恐嚇
    危害安全罪。審酌被告因見不慣他人之行為，即出言恐嚇之
    動機，考量渠並非預謀犯罪，係因一時失慮造成，犯後坦承
    犯行，所生之危害非鉅，暨其犯罪之動機、目的、行為時所
    受之剌激、手段、品行、智識程度等一切情狀，量處拘役二
    十日，及諭知以新臺幣一千元折算一日之易科罰金之折算標
    準。
五、依刑事訴訟法第四百四十九條第二項、第三項，刑法第三百
    零五條、第四十一條第一項前段，刑法施行法第一條之一第
    一項、第二項前段，逕以簡易判決處刑如主文。
六、如不服本件判決，得自收受送達之日起十日內，向本院提起
    上訴。
中    華    民    國    99    年    6     月    30    日
                       刑事第十九庭 法  官   林婷立
以上正本證明與原本無異。
告訴人或被害人如對於本判決不服者，應具備理由請求檢察官上
訴，其上訴期間之計算係以檢察官收受判決正本之日期為準。
                                    書記官   王祥鑫
中    華    民    國    99    年    6     月    30    日
附錄本案論罪科刑法條全文
中華民國刑法第305條
（恐嚇危害安全罪）
以加害生命、身體、自由、名譽、財產之事，恐嚇他人致生危害
於安全者，處 2 年以下有期徒刑、拘役或 3 百元以下罰金。

司法院資訊處製作；財團法人民間司法改革基金會備份。
